【裁判字號】    98,聲再,5
【裁判日期】    980818
【裁判案由】    給付貨款
【裁判全文】
臺灣士林地方法院民事裁定  98年度聲再字第5號
再審聲請人  乙○○
再審相對人  寬豐布業有限公司
法定代理人  甲○○
上列當事人間給付貨款事件，聲請人聲請裁定更正，對於民國98
年7 月2 日本院98年度聲再字第3 號裁定聲請再審，本院裁定如
下：
    主  文
再審之聲請駁回。
聲請程序費用由再審聲請人負擔。
    事實及理由
一、本件再審聲請人主張：伊於本院內湖簡易庭97年度湖簡字第
    1824號給付貨款事件（下稱系爭訴訟）起訴時，係以「寬豐
    布業有限公司即甲○○」為被告，然該判決竟誤載被告為「
    寬豐布業有限公司，法定代理人甲○○」，伊遂聲請裁定更
    正，並於遭到駁回後提起抗告，再於本院以98年度簡抗字第
    4 號裁定駁回抗告後提起再審，又經本院以98年度聲再字第
    3 號裁定駁回再審之聲請。惟依伊於系爭訴訟所提出之5 紙
    送貨單（下稱系爭送貨單），可知伊係交貨至甲○○指定之
    地點，非寬豐布業有限公司指定之地點，而甲○○於系爭訴
    訟程序中，就此亦不爭執，足見與伊成立買賣契約者，乃甲
    ○○而非寬豐布業有限公司，是伊聲請更正系爭訴訟之被告
    為甲○○，自屬有理。爰以當事人發現未經斟酌之證物或得
    使用該證物者為再審理由，依民事訴訟法第507 條準用同法
    第496 條第1 項第13款規定聲請再審等語，並聲明：(一)本院
    98年度聲再字第3 號、本院98年度簡抗字第4 號、本院內湖
    簡易庭97年度湖簡字第1824號裁定廢棄。(二)請准予裁定更正
    本院內湖簡易庭97年度湖簡字第1824號判決及其確定證明書
    中之被告為寬豐布業有限公司即甲○○或甲○○。
二、按民事訴訟法第496 條第1 項第13款所謂當事人發見未經斟
    酌之證物或得使用該證物，係指在前訴訟程序不知有該證物
    ，現始知之，或雖知有此而不能使用，現始得使用者而言（
    最高法院32年上字第1247號判例參照）。經查，再審聲請人
    於系爭訴訟起訴時即已提出系爭送貨單，有系爭送貨單附於
    原審卷內可稽（第8 至16頁），而系爭送貨單於系爭訴訟程
    序中及前訴訟程序即本院98年度聲再字第3 號裁定，亦無不
    能使用之情形，顯見再審聲請人所提之系爭送貨單於系爭訴
    訟程序中即已提出，並經審酌，揆諸前揭說明，再審聲請人
    以此為由聲請再審，洵屬無據，應予駁回。
三、依民事訴訟法第78條，裁定如主文。
中    華    民    國    98    年    8     月    18    日
                  民事第一庭  審判長法官  絲鈺雲
                              法      官  周群翔
                              法      官  劉逸成
以上正本證明與原本無異。
本件裁定不得抗告。
中    華    民    國    98    年    8     月    20    日
                              書  記  官  李宜蓁


司法院資訊處製作；財團法人民間司法改革基金會備份。
